臺灣屏東地方法院民事裁定　　　　　 110年度消債更字第34號
聲　請　人
即 債務 人　廖秀珠　

上列當事人因消費者債務清理事件聲請更生，本院裁定如下：
    主  文
債務人廖秀珠自民國110 年11月5 日中午12時起開始更生程序。
命司法事務官進行本件更生程序。
    理  由
一、按債務人不能清償債務或有不能清償之虞；且無擔保或無優
    先權之本金及利息債務總額未逾新臺幣（下同）1,200 萬者
    ，於法院裁定開始清算程序或宣告破產前，得向法院聲請更
    生；又法院開始更生程序之裁定，應載明其年、月、日、時
    ，並即時發生效力；法院裁定開始更生或清算程序後，得命
    司法事務官進行更生或清算程序。消費者債務清理條例（下
    稱消債條例）第3 條、第42條第1 項、第45條第1 項及第16
    條第1 項前段分別定有明文。
二、聲請意旨略以：聲請人積欠約1,880,326 元之債務，有不能
    清償之情，且曾於民國110 年2 月間，向最大債權人滙誠第
    二資產管理股份有限公司申請消費者債務清理前置協商，惟
    因債權人未到場而協商不成立。又聲請人之無擔保或無優先
    權之債務總額未逾1,200 萬元，復未經法院裁定開始清算程
    序或宣告破產，爰聲請准予裁定更生等語。
三、經查：
  ㈠聲請人之上開主張，業據其提出勞工保險被保險人投保資料
    表、全國財產稅總歸戶財產查詢清單、財團法人聯合徵信中
    心當事人綜合信用報告書、107 至108 年度綜合所得稅各類
    所得資料清單等為證，復經本院調取其之稅務電子閘門網路
    資料查詢表核閱無誤，並有本院調解程序筆錄可參。是聲請
    人既與債權人前置協商不成立，其提出本件聲請，於法有據
    。
  ㈡關於聲請人收入部分，聲請人現擔任臨時工，每月所得約為
    23,000元，雖未提出任何單據供參，惟聲請人107 、108 年
    均無所得，現投保勞保於屏東縣不靠行計程車駕駛員職業工
    會，顯未受僱於任何公司或商號，堪信屬實。至聲請人之支
    出部分，聲請人陳稱每月必要支出19,945元，惟未提出全部
    單據供本院審酌，應依消債條例第64條之2 第1 項規定，以
    110 年衛生福利部公告每人每月最低生活費之1.2 倍即
    15,946元為計算基準。
  ㈢綜上，聲請人每月所得扣除必要生活費後，僅餘7,054 元。
    聲請人名下固有國泰人壽保險股份有限公司及中國人壽保險
    股份有限公司之保單，有上開公司之保單資料可佐，惟本院
    審酌上開保單未解約前尚無法用以清償，而聲請人積欠之無
    擔保及無優先權債務至少已達6,291,725 元，亦有債權人滙
    誠第二資產管理股份有限公司之陳報狀可考，堪認聲請人有
    不能清償債務之情事，而有更生之原因。此外，本件查無消
    債條例第46條各款所定應駁回更生聲請之事由存在，則聲請
    人所為聲請，應屬有據，爰命司法事務官進行本件更生程序
    。
四、依首開規定，裁定如主文。
中    華    民    國   110    年    11    月     5    日
                  民事庭  法  官  彭聖芳
正本係照原本作成。
本裁定不得抗告。
中    華    民    國   110    年    11    月    5     日
                          書記官  孫秀桃